# 关于新租赁准则，纳税调整事项问题。

提问人：zangxu 时间：2023-10-11 10:59:13
在公司根据新租赁准则确认使用权资产、租赁负债的情况下。
在所得税测算过程中，需要对使用权资产折旧、租赁负债-未确认融资费用摊销金额进行纳税调增。
同时，根据税法认可的租赁费用，进行纳税调减。
请问，（ 1 ）如果公司本期尚未支付租金，本期纳税调减金额是 0 ，还是可以根据合同约定，将公司应确认的租赁费用进行纳税调减。
（ 2 ）如果存在公司预付租金的情况下，本期纳税调减金额为付款金额，还是根据合同约定应确认的租赁费用金额。

回答人：chenyiwei
这取决于税法规定。理论上应采用权责发生制确定可税前扣除的金额，但不排除实务中有税务机关要求按实际支付金额税前扣除的情况。